臺灣高等法院高雄分院刑事裁定
111年度抗字第114號
抗  告  人  
即  受刑人  張皓閔




上列抗告人因檢察官聲請撤銷緩刑案件，不服臺灣屏東地方法院
中華民國111年3月28日裁定(111年度撤緩字第7號)，提起抗告，
本院裁定如下：
    主  文
抗告駁回。
    理  由
一、本件原裁定的內容主要為：抗告人即受刑人張皓閔（下稱受
    刑人）前因詐欺等案件，經臺灣高等法院以108年度上訴字
    第3971號刑事判決，判處應執行有期徒刑2年，緩刑4年，並
    應向檢察官指定之政府機關、政府機構、行政法人、社區或
    其他符合公益目的之機構或團體提供200小時之義務勞務，
    緩刑期間付保護管束，該案於民國109年7月18日確定。但受
    刑人於緩刑期間，並未依檢察官所指定之期間，完成200小
    時之義務勞務，檢察官因而以受刑人有刑法第75條之1第1項
    第4款所定得撤銷緩刑宣告之原因，向原審聲請撤銷前述緩
    刑宣告。經原審審核卷內資料後，認受刑人多次未依檢察官
    指示履行義務勞務，且期間經多次發函告誡，函中並已載明
    ：「如有違誤，得聲請撤銷緩刑宣告」，但受刑人至111年1
    月12日（檢察官所定義務勞務履行期間屆至日），卻仍只履
    行56小時之義務勞務，與前述緩刑負擔（200小時義務勞務
    ）相差甚遠，可知受刑人履行態度消極，難認有履行前述緩
    刑負擔之誠意及意願，不但有違反刑法第74條第2項第5款所
    定負擔之情形，且情節重大，足認原宣告之緩刑確難收其預
    期之效果，而有執行刑罰之必要。因而准許檢察官所為聲請
    ，裁定撤銷受刑人前述緩刑宣告。
二、本件抗告的內容主要為：受刑人一人至臺中工作，除需繳納
    房租外，尚需負擔家人生活費及案件和解費用，每月支出約
    新臺幣（下同）2至3萬元，故受刑人是因經濟上的問題，才
    沒有去履行義務勞務，請求再給受刑人1、2次的機會來完成
    義務勞務。
三、刑法第75條之1第1項第4款規定：「受緩刑之宣告而違反刑
    法第74條第2項第1款至第8款所定負擔情節重大，足認原宣
    告之緩刑難收其預期效果，而有執行刑罰之必要者，得撤銷
    其宣告」。而上述規定是採裁量撤銷主義，賦予法院撤銷緩
    刑宣告與否的權限，法官應依職權為合目的性裁量，除確認
    被告於緩刑期間是否有違反所定負擔的情形外，尚須審酌該
    違反情節是否重大至已難收緩刑之預期效果，而確有執行刑
    罰必要。其中所謂「情節重大」，是指受緩刑宣告之人顯有
    履行負擔之可能，而隱匿或處分其財產、故意不履行、無正
    當事由拒絕履行或顯有逃匿之虞等情事者而言。
四、經查：
　㈠受刑人前因詐欺等案件，經臺灣高等法院以108年度上訴字第
    3971號刑事判決，判處應執行有期徒刑2年，緩刑4年，並應
    依檢察官指定而提供200小時之義務勞務，該案於109年7月1
    8日確定。之後受刑人於檢察官所指定的履行期間內（109年
    8月18日至111年1月12日，原本履行期間至110年10月12日，
    因新冠疫情三級警戒而予延展3月），只履行56小時的義務
    勞務，而未完成200小時的義務勞務等事實，有上述案件之
    判決書、臺灣高等法院被告前案紀錄表、臺灣屏東地方檢察
    署109年度執護勞助字第19號卷內資料、臺灣臺中地方檢察
    署109年度執護勞助字第53號卷內資料等可以證明，足認受
    刑人確實有於緩刑期間違反緩刑所定負擔的情形。
　㈡本件檢察官所定之履行期間，扣除因新冠疫情三級警戒而予
    延展之3月，尚有約1年2月；而即使是每週只履行4小時的義
    務勞務，也能於50週內即不到1年的時間完成上述200小時的
    義務勞務，故檢察官所定上述履行期間顯屬充裕。但受刑人
    在此情形下，卻只履行56小時的義務勞務，以前述每週履行
    4小時的標準計算，其只有14週有履行義務勞務，等於是在1
    年2月的履行期間中，約每月履行1次，履行結果也只有原定
    負擔約4分之1，足見受刑人履行態度非常消極。再者，因受
    刑人於履行期間，時常有未依指定時間前往履行義務勞務的
    情形，故負責執行的臺灣臺中地方檢察署，曾於110年1月25
    日、同年3月5日、同年4月14日、同年7月1日多次發函告誡
    受刑人，並在函中載明：「如再有違誤，得聲請撤銷緩刑宣
    告」，而該等函文也都有向受刑人陳報的住、居所送達，此
    有臺灣臺中地方檢察署相關函文及送達證書在卷可證。但受
    刑人經多次告誡，而可瞭解未依指定履行義務勞務將可能遭
    撤銷緩刑，卻仍未依其自己所稱之可履行時段前往履行義務
    勞務（依據受刑人所出具之義務勞務執行協議書，其原本是
    表示每週六、日的上午9點到下午5點可以履行；之後再改為
    每週日的上午8點10分到下午5點可以履行），足見受刑人是
    在顯有履行可能的狀況下，無正當事由而拒絕履行，故其違
    反緩刑負擔之情節實屬重大。又依據原宣告緩刑的判決所載
    ，前述緩刑負擔，乃是為促使受刑人反省自新、避免再犯而
    諭知，與緩刑的宣告有緊密相關；另該判決亦載明若不履行
    該負擔，將可能遭撤銷緩刑宣告，但受刑人卻仍有違反緩刑
    負擔情節重大的情事，足認原宣告之緩刑難收其預期效果，
    而有執行刑罰之必要。
　㈢受刑人雖以前述理由提起抗告，但本件原執行機關即臺灣屏
    東地方檢察署，早已因受刑人以自己在臺中工作為由所提出
    之聲請，將本件移轉由臺灣臺中地方檢察署負責執行，而臺
    灣臺中地方檢察署也都指定受刑人至位於臺中市的機構履行
    義務勞務。因此，本件並無因受刑人在臺中工作而難以履行
    義務勞務的情形。至於受刑人所稱的經濟負擔沉重，則未見
    其陳明與其無法依原承諾時段前往履行義務勞務有何相關，
    故即使其所述屬實，亦無從因此認定其違反緩刑負擔之情節
    並非重大。
　㈣從而，原裁定認檢察官本件聲請符合刑法第75條之1第1項第4
    款規定，並依刑事訴訟法第476條規定，撤銷受刑人前述刑
    事判決所受之緩刑宣告，經核並無違誤、不當之處。受刑人
    以前述主張提起抗告，為無理由，應予駁回。
五、依刑事訴訟法第412 條，裁定如主文。　　
中　　華　　民　　國　　111 　年　　5 　　月　　10　　日
                  刑事第四庭    審判長法  官  黃建榮
                                      法  官  李嘉興
                                      法  官  陳君杰
以上正本證明與原本無異。
不得再抗告。
中　　華　　民　　國　　111 　年　　5 　　月　　10　　日
　　　　　　　　　　　　　　　　　　　書記官  吳璧娟